# H股企业送股后，验资时，如何向外管局询证？

提问人：sgywincpa 时间：2014-01-26 16:10:34
H股上市企业，利润分配为 10 股送 10 股，验资时，是否需要向外管局询证？如果询证？

回答人：chenyiwei
《关于进一步改进和调整直接投资外汇管理政策的通知》（汇发[2012]59号）：
二、取消外国投资者境内合法所得再投资核准 (一)取消外商投资企业以属于外国投资者的资本公积金、盈余公积金、未分配利润等合法所得以及外商投资企业已登记外债(可含利息)转增企业注册资本核准，会计师事务所可根据被投资企业相关外汇登记信息为其办理验资询证手续。 (二)取消外国投资者以境内利润、股权转让、减资、清算、先行回收投资等合法所得再投资核准，会计师事务所可根据被投资企业相关外汇登记信息为其办理验资询证手续。